臺灣板橋地方法院民事判決　　　　　　　　　　　　九十三年度訴字第一○○六號
　　原　　　告　新中錸科技股份有限公司
　　法定代理人　乙○○
　　訴訟代理人　曾海光律師
　　被　　　告　維綸織造股份有限公司
　　法定代理人　丙○○
　　訴訟代理人　王聰明律師
右當事人間請求給付違約金事件，於中華民國九十三年十月十九日言詞辯論終結，本
院判決如左：
    主  文
被告應給付原告新台幣陸拾萬元，及自民國九十三年六月二十四日起至清償日止，按
年息百分之五計算之利息。
原告其餘之訴駁回。
訴訟費用由被告十分之一，餘由原告負擔。
本判決原告勝訴部分，於原告以新台幣貳拾萬元供擔保後，得為假執行；但被告如於
假執行程序實施前以新台幣陸拾萬元為原告預供擔保，得免為假執行。
原告其餘假執行之聲請駁回。
    事  實
甲、原告方面：
一、聲明：
（一）被告應給付原告新台幣（下同）五百四十萬元正，及自起訴狀繕本送達翌日起
      至清償日止，按年息百分之五計算之利息。
（二）原告願供擔保，請准宣告假執行。
二、陳述：
（一）緣原告因擴廠需要，委請太平洋房屋仲介股份有限公司（以下簡稱：太平洋公
      司）介紹賣家，經多次努力後，被告公司同意以總價二千七百萬元之價額，將
      其所有坐落於臺北縣土城市○○○段內藤寮坑小段二四之五二、二四之五九、
      二四之六○地號權利範圍全部之土地，及上述地號上一層建物（門牌號為土城
      市○○路一九五巷二九之二號）之房地出售予原告，雙方並於民國（下同）九
      十三年一月九日簽訂契約書，原告同時並依系爭契約書之實行履約保證特別條
      款規定交付簽約金二百七十萬元，再於同年月十四日交付備證款二百七十萬元
      。然被告於通知承租人後，獲其告知無法於同年四月十五日前完成搬遷交屋之
      行為，被告遂於同年一月十六日將上開情事告知太平洋公司，並要求其暫停辦
      理，以方便再與承租人進行協調。其後被告雖要求原告同意寬延，惟其於同年
      三月二十九日卻委託林春榮律師發函終止系爭契約，為此，原告曾於同年四月
      九日去函主張系爭契約仍屬有效，並委請律師發函催告被告履行系爭契約，被
      告復來函主張系爭契約早已終止，原告不得已始於同年五月二十七日以存證信
      函解除系爭契約，並請求被告依系爭契約第九條第一項「如經買方通知限期履
      行，逾期仍不履行時，買方將解除契約，賣方並應將買方所給付之價款加倍返
      還買方，以為賠償。」之規定，主張被告應依約履行賠償責任。由於太平洋公
      司已將原告依約交付其保管之五百四十萬元返還，故被告仍應依上開規定另行
      給付原告五百四十萬元，始符契約之規定。
（二）被告指稱原告違反誠信原則，表面上答應終止契約，並與鎮江公司負責人於九
      十三年一月十四日下午三時談妥後，竟在當日提前繳交第二次款二百七十萬元
      ，造成其已增加付款之假象，冀得非份之財云云：
      惟查鎮江公司現場負責人戊○○九十三年九月二十九日於鈞院證稱「當時新中
      錸（即原告）負責人表示他一個人沒辦法決定，要等股東會開會再談．．．」
      ，即表示當時原告並未同意終止系爭契約，更未與鎮江公司人員談妥。況證人
      己○○於前揭鈞院庭訊證稱「被告訴訟代理人詢問為何沒有在系爭契約書上紀
      錄可以提前付款乙事，答覆『這是口頭承諾，契約只會約定最後履行期限。．
      ．．維綸（即被告）承諾，而原告是有同意』。」，則本件原告於九十三年一
      月十四日依系爭契約規定繳交第二次款，乃係被告口頭承諾而原告同意之故，
      則被告稱原告違反誠信原則，顯無理由。又本案證人甲○○於九十三年八月十
      一日於鈞院亦證稱「伊於九十三年一月十四日曾通知原告前來繳款，且證實雙
      方於同年一月九日訂約時，即約定證件若在同年月十六日前齊全，即可提前履
      行。」，足證原告係依法行使權利，並無以任何不正當行為促其條件成就，或
      有任何違反誠信原則之行為，原告據以主張要無不當之處。
（三）被告主張兩造訂約後尚未進行點交，僅有書面作業，原告並無任何損失云云，
      然則：
  １、按「損害賠償，除法律另有規定或契約另有訂定外，應以填補債權人所受損失
      及所失利益為限。依通常情形或確已定之計劃、設備或其他特別情事，可得預
      期之利益，視為所失利益。」，民法第二百十六條定有明文。查本件被告雖欲
      片面終止系爭買賣契約，乃係以可歸責於被告之事由終止系爭契約，且系爭契
      約第五條特別約定事項第三項規定「買賣雙方於九十三年三月二十四日達成協
      議，若雙方於九十三年三月二十九日前未以書面通知代書終止契約時，則代書
      即按原契約．．．」，即指須雙方均以書面為終止之意思表示方能成立，且證
      人甲○○證稱「當時雙方之真意須雙方面終止才可以，並非一方終止即可。」
      ，則被告於九十三年三月二十九日所為片面終止系爭契約行為，並非有效。是
      本件被告經原告催告其履行後仍拒不履行，原告不得已始依系爭契約第九條第
      一款之規定解除契約，並主張被告應依上開契約賠償原告所給付價款加倍之違
      約賠償，原告主張顯屬有據。
  ２、復查，被告自九十三年一月九日簽約前迄至同年三月二十九日止，均向原告保
      證可順利交付系爭廠房，原告認為既可順利取得廠房，進而達成原告公司股東
      會決議之擴廠增產計劃，即同時添購ＣＮＣ自動車床機二十部。惟因被告未確
      實依約履行，原告受限於廠地不足僅能進口六台，況原告亦為上開準備擴廠另
      行承租廠房放置系爭機台，致使原告增購二十部ＣＮＣ車床以增加產能計劃受
      阻，原告每日每一機台因未能增設所致之淨損失為三千元，則每日損失高達四
      萬二千元，則原告之預期利益損失迄至解除契約時，自已超過原告主張之五百
      四十萬元，然此尚未包含另行承租廠房及增加技術人員薪資等損失。是被告稱
      原告並無損失，顯與事實不符。
三、證據：提出買賣契約、林春榮律師事務所九十三年春函字第○○一號函、土城學
    府郵局第六六號存證信函、理達聯合法律事務所九三律字第○五一七○五號函、
    伸港郵局第二二號存證信函、土城平和郵局第二○五號存證信函、原告公司股東
    會議記錄、買賣契約及出貨單、租賃契約影本各一件為證，並聲請訊問證人甲○○、己○○。
乙、被告方面：
一、聲明：
（一）原告之訴及假執行之聲請均駁回。
（二）如為不利判決，被告願供擔保請宣告免為假執行。
二、陳述：
（一）緣被告於八十九年三月一日將系爭不動產出租予訴外人鎮江月曆股份有限公司
      （以下簡稱：鎮江公司），迄九十一年二月租期屆至復續約至九十四年二月二
      十八日。而雙方租約第七條訂明任何一方欲提前終止租約，可於三個月前以書
      面通知他方且支付一個月十四萬元之賠償，基此，被告遂於九十三年一月九日
      與原告簽訂買賣契約時，約定「須至九十三年四月十五日始得交屋」，即預定
      三個月讓承租人遷出系爭不動產。是被告就買賣契約之履行，確已充分考慮實
      際使用狀況。
（二）查兩造系爭不動產買賣之所以產生變化，實肇因於九十三年一月九日正處於承
      租人鎮江公司月曆生產旺季，致其無暇另覓廠房，且依鎮江公司負責人戊○○
      所述，該公司採用之現代化印刷機器極為精密，非其本身所能遷移，尚需仰賴
      機械原廠拆裝，安裝前亦尚需先行施工，自無法於三個月內完成遷移。因此，
      被告在鎮江公司表示無法如期遷出，並有意購買該廠房，且願意負擔二百七十
      萬元違約金之情形下，即同意鎮江公司與原告另行洽談更換買方一事，況被告
      認為以現今製造業大量移往大陸或東南亞地區，原告另外尋找合適廠房應不困
      難。此外，原告公司所在地即位處系爭買賣房屋附近，其對買賣標的出租他人
      自不得諉為不知，且本件買賣係為仲介公司仲介案件，仲介人依其專業亦應知
      曉買賣標的正出租予他人使用。而系爭買賣標的現由承租人占用中，衡諸經驗
      法則，原告對於租約屆期被告有權請求承租人遷讓，惟承租人若繼續使用租賃
      物拒不遷讓，出租人則須進行冗長訴訟及執行始可收回，其於買賣價值判斷上
      必有考慮此種不利益。是系爭買賣波折顯非被告所能預見。
（三）原告提前繳交第二次價款之行為，顯已違反誠實信用原則：
  １、按「權利之行使，不得違反公共利益，或以損害他人為主要目的。行使權利，
      履行義務，應依誠實及信用方法。」，民法一百四十八條定有明文。而本條立
      法理由謂「謹按權利人於法律限制內，雖得自由行使其權利，然其目的，要以
      保護自己利益為必要，若專以損害他人利益為目的者，其權利之行使，實為不
      法行為，自為法所不許。此本條之所由設也。」，又七十一年修正理由亦謂「
      一、權利人於法律限制內，雖得自由行使其權利，惟不得違反公利益，乃權利
      社會化之基本內涵，爰於原第一百四十八條，增列『權利之行使，不得違反公
      共利益』，俾與我民法立法原則更相吻合。又因本條增列誠信原則為第二項，
      故將修正後之原條文改作第一項。二、誠信原則，應適用於任何權利之行使及
      義務之履行，現行法，僅就行使債權履行債務之誠信原則，於債篇第二百十九
      條中規定，似難涵蓋其他權利之行使與義務之履行，爰於一百四十八條增列第
      二項明示其旨（參考瑞士民法第二條，日本民法第一條）。」。
　２、次按，我國民法學者史尚寬先生所著民法總論謂「權利濫用，謂逸出權利的、
      社會的、經濟的目的或社會所不容許的界限之權利行使。權利違反社會的機能
      。」、「明定權利濫用者，例如德國民法第二二六條，奧民法第一二九五條第
      二項，主觀的規定禁止惡意之權利行使，而瑞士民法第二條第二項，禁止權利
      明目的濫用，一九二二年蘇俄民法第一條規定禁止違反社會的經濟的目的之權
      利行使，從客觀方面明示權利濫用之標識。在德國判例及學說上，以違反良俗
      之侵權行為之規定（德民八一六條），為禁止惡意的權利行使之擴大，使之喪
      失獨立性，而吸收於包括的違背良俗之行使禁止的原則之內。如此由加害目的
      乃至加害意思之主觀的標識，而演進至權利人間相對立的利益均衡之破壞，合
      法利益之欠缺，社會的經濟的目的之違反，公序良俗之違背，誠信原則之違反
      等客觀的標識，使權利濫用要件更為客觀化，此為權利濫用理論發展之一般的
      傾向。」。
　３、再按，「違反誠信原則構成權利之濫用，依瑞士民法第二條之解釋，有如下情
      形：『‧‧‧因牴觸自己所引起信用之濫用，即當事人一方不得出爾反爾。主
      張當事人之態度所引起其不行使權利之一定期待‧‧‧』。此即法理上之禁反
      言或矛盾行為禁止原則。」、「權利人就其權利之行使，如與先前所明示之意
      思表示，或表示將採取之態度相違背，致相對人誤信發生損害，即屬有違誠信
      原則。」，此有林榮龍法官於其碩士論文「誠信原則在民法解釋學上之功能探
      討」中第四章第二節列舉誠信原則之下位概念可資參照。
  ４、查被告公司位處彰化縣，被告公司代表人及股東亦屬居住彰化縣之同一家族，
      被告關於出租事務向來均透過仲介公司，自與承租人並不熟識。而被告於兩造
      簽約後，旋即告知承租人鎮江公司，鎮江公司立即向被告表明有意購買系爭廠
      房，並表示願意與買家即原告商洽，該公司負責人戊○○遂於九十三年一月十
      四日與原告法定代理人乙○○先生洽談此事，並商請原告放棄買受，且原告已
      給付予履約保證機關即聯邦商業銀行之定金二百七十萬元，其願代償並加付二
      百七十萬元作為補償。又證人戊○○證稱「原告負責人乙○○當時是說尚需跟
      股東報告（才能確定），但亦未馬上拒絕」，此由鎮江公司負責人戊○○於九
      十三年一月十五日以五百四十萬元請華南銀行開立二張各二百七十萬元銀行支
      票，並於一月十六日欲交付原告一事可稽，被告當時所得知訊息亦是「原告公
      司同意（或至少願意談變換買受人）」。況依證人戊○○及甲○○證述「原告
      在一月十六日以後都一直在談此事」，足徵原告一面與訴外人鎮江公司洽談，
      另一面卻在一月十四日提前至聯邦銀行繳交第二次款，想要造成已付款倍增之
      假象，作為談判高額違約金之籌碼。按買賣契約第二部分第一條第二款規定「
      九十三年元月十六日：買方同時給付備證款。」，可知履約中心在期限尚未屆
      至下，自無權代理賣方收款。是原告第二次付款不依債之本旨為之，顯然違背
      誠信原則，難認有效。
（四）查買賣雙方在簽約後五日內，即發現無法經由承租人鎮江公司提議讓其買受，
      兩造遂持續洽談解約之事，此由證人甲○○證稱「直到九十三年三月二十四日
      均有談解約後違約金數額之問題，當天且已經談到三百七十六萬六千元」可資
      參照。而兩造於九十三年三月二十四日在原契約特別約定事項加註第三款規定
      「如果雙方未於九十三年三月二十九日通知代書終止契約，代書始可認為契約
      繼續。」，即代書可繼績作增值稅之申報。換言之，依上開特約事項之反面解
      釋，如有書面通知終止，代書即應停止繼續過戶之手續。是被告業於九十三年
      三月二十六日通知甲○○代書終止契約，王代書亦不須繼續申報增值稅，雙方
      系爭買賣契約顯已合意終止。
（五）按「約定之違約金過高者，法院得減至相當之數額。」，民法第二百五十二條
      定有明文。查兩造訂約後，尚未進行點交程序，被告並未取得分文，原告亦只
      短暫提出定金，兩造買賣行為僅止於書面作業，原告自無任何損失可言。惟原
      告竟要求高達五百四十萬元之違約金，鈞院如判令被告賠償給付系爭數額違約
      金，顯與公平正義及比例原則有違，被告請求鈞院衡平雙方利得與損害予以核
      減之。
（六）證人陳雅慧或甲○○證稱雙方口頭約定可以提前繳款云云，惟查上開證人均為
      太平洋公司職員，太平洋公司就本件買賣仲介費八十一萬元部分，另於臺灣臺
      北地方法院訴請被告給付，即證人任職公司與被告間尚有其他訴訟糾紛，上開
      證人證言難免偏頗不實。況買賣雙方若均同意提前清償，何必於契約上保留第
      二次付款期日，且未記載得提前清償或將其加註於契約上，顯見證人所述要無
      可採。
三、證據：提出租賃合約、華南商業銀行本行票據號碼ＳＢ0000000、ＳＢ0
    000000號支票、史尚寬先生著「民法總論」第六四四頁、林榮龍著「誠實
    信用原則在民法解釋學上功能之探討」第一三三頁影本各一件為證，並聲請訊問
    證人戊○○。
    理    由
一、兩造不爭執之事項：
（一）原告委請太平洋公司為仲介，而以總價二千七百萬元之價額，向被告公司購買
      其所有坐落臺北縣土城市○○○段內藤寮坑小段二四之五二、二四之五九、二
      四之六○地號權利範圍全部之土地，及上述地號上一層建物（門牌號為土城市
      ○○路一九五巷二九之二號）之房地，雙方並於九十三年一月九日簽訂契約書
      ，原告同時交付簽約金二百七十萬元，再於同年月十四日交付備證款二百七十
      萬元。
（二）系爭房地另有承租人正使用中，被告於通知承租人兩造已成立買賣契約後，獲
      彼告知無法於同年四月十五日前完成搬遷交屋之行為，被告遂於同年一月十六
      日將上開情事告知太平洋公司，並要求其暫停辦理，以方便再與承租人進行協
      調。其後被告於同年三月二十九日委託林春榮律師發函終止系爭契約，原告則
      於同年四月九日去函主張系爭契約仍屬有效，並委請律師發函催告被告履行系
      爭契約，被告復回函主張系爭契約早已終止，原告則於同年五月二十七日以存
      證信函解除系爭契約。
二、兩造之爭點與本院之判斷：
（一）原告是否係合法解除本件買賣契約？原告第二次付款是否係未依債之本旨為之
      ，有無違背誠信原則之情形？
  １、查系爭契約第五條特別約定事項第三項固規定「買賣雙方於九十三年三月二十
      四日達成協議，若雙方於九十三年三月二十九日前未以書面通知代書終止契約
      時，則代書即按原契約．．．」等語，惟證人即仲介本件買賣契約之甲○○則
      到庭證稱：「（問：本件兩造契約是否你負責？）是的；（問：是何人找你代
      書的？）是兩造透過太平洋房屋，我是太平洋房屋的代書部門的職員；（問：
      民國九十三年元月十四日就係由證人通知原告前往繳款，抑或由原告自行前往
      繳款？）是我通知的；（問：民國九十三年元月十六日原告是否與被告及承租
      人鎮江公司三方假太平洋房屋仲介板橋簽約中心協調？當時被告有無提出系爭
      廠房不售予原告之情形？或係主張因承租人鎮江公司揚言阻止被告如期點交，
      故被告請求原告寬限期間，以便與承租人鎮江公司溝通解決？）是的。被告沒
      有提出不售於原告的情形。因為在九十三年的一月十六日被告還是沒有清空所
      以才進行協調。被告有表示要跟鎮江公司溝通；（問：系爭契約中第五條特別
      約定第三項就係於民國九十三年元月九日所撰寫或於民國九十三年三月二十四
      日所填寫？（提示並告以要旨）九十三年三月二十四日所寫。加寫的原因是雙
      方一直在協調；（問：前述第五條第三項加寫之原因為何？）因為雙方面協調
      的時間很長，如果在三月二十九日沒有報稅，到四月十五日產權將辦不下來，
      才會加寫該條項；（問：前述第三項中「雙方於民國九十三年三月二十九日前
      未以書面通知終止」，當時雙方之真意究係指雙方均以書面終止方為有效抑或
      一方終止即可？要雙方面終止才可以；（問：證人目前是否還任職於太平洋公
      司？）是的」等情明確，證人證雅慧亦到庭證稱：（問：為仲介公司的人員？
      ）是的；（問：知否系爭廠房出售事情？）知道；（問：如何得知被告欲將系
      爭土城市○○路一九五巷二九─二號廠房出賣之事實？其經過如何？）我們有
      一個同事跟丁○○認識，是經由同事介紹認識，知道這間廠房要賣；（問：系
      爭廠房出售之事你是經由他人告之而知道，或是你有親自參與？）我確實有親
      自參與；（問：何時通知原告前述系爭廠房要出賣之情形？自民國九十二年十
      一月迄今至同年十二月底證人有無陪同原告自系爭廠房內觀看？若有，次數共
      幾次？當時有無系爭廠房之承租人鎮江公司人員陪同參觀？原告當時有無詢問
      鎮江公司人員為何不購買系爭廠房及原告欲購買系爭廠房之意思？鎮江公司有
      無回應？若有有無述及系爭廠房不理想之情形及不欲購買之意思？請敘述經過
      ）大約在九十二年十一月、十二月有跟原告告之系爭廠房要出賣之情形。十一
      月到十二月底我有陪新中錸一起去看廠房，我的同事經由丁○○告知，他說聯
      絡不到屋主，要我們自行去看。看的次數大約四、五次，其中一次我沒有到。
      第一次去的時候鎮江公司的人把我們趕出來，說不要我們參觀，第二次我們有
      透過曾先生，其後都跟鎮江約好去看。當時鎮江公司有一位先生陪我們去看，
      我知道原告有問鎮江公司人員為何不買系爭廠房，新中錸後來也有表示要去買
      這廠房，然後鎮江公司有隱約表示跟我說要跟新中錸公司說系爭廠房是海砂屋
      。當時鎮江公司有說目前沒有打算要買系爭廠房，因為鎮江公司只有一個人，
      不知是否可以代表全部；（問：民國九十三年一月九日簽訂系買賣契約，證人
      是否在場？當時雙方雖約定同年月十六日完成繳交備證款，被告有無口頭同意
      原告可提前付款？其原因為何？）我在場，當時雙方面有約定一月十六交繳備
      證款。這是維倫公司要求的。他有表示說如果在一月十六日之前抄錄本到就可
      以請買方備證；（問：被告於民國九十三年一月九日簽訂系爭契約後，至同年
      三月二十九日前是否曾主張終止契約？抑或仍主張將與鎮江公司協商請其遷離
      ，以完成上述買賣之行為？）在三月二十九日當天才寄通知表示廠房不要賣。
      之前都沒有任何通知。被告公司的三位股東有表示希望能夠完成買賣契約」等
      語甚明，是被告於九十三年三月二十九日之前，既未與原告商妥是否同意解約
      之事，則被告於九十三年三月二十九日發函片面終止系爭契約，與系爭買賣契
      約別約定事項三之原意顯有不合，已屬無據。另原告既係依仲介公司承辦人員
      之指示，而為第二次付款，其第二次付款即係依債之本旨為之，尚無權利濫用
      之情形至明。
  ２、再按契約當事人之一方遲延給付者，他方當事人得定相當期限，催告其履行，
      如於期限內不履行時，得解除其契約，民法第二百五十四條定有明文。查被告
      片面終止買賣契約既屬無據，原告乃於九十三年四月九日去函主張系爭契約仍
      屬有效，並委請律師發函催告被告履行系爭契約，被告復來函主張系爭契約早
      已終止，而遲延給付，原告即於同年五月二十七日以存證信函解除系爭契約，
      故原告確已合法解除與被告間之系爭買賣契約，應堪認定。
（二）本件違約金之數額是否過鉅？
  １、按解除權之行使，不妨礙損害賠償之請求，民法第二百六十條定有明文。次按
      八十九年五月五日修正施行之民法第二百五十條第二項規定「違約金，除當事
      人另有訂定外，視為因不履行而生損害之賠償總額。其約定如債務人不於適當
      時期或不依適當方法履行債務時，即須支付違約金者，債權人除得請求履行債
      務外，違約金視為因不於適當時期或不依適當方法履行債務所生損害之賠償總
      額」，與修正前同條項規定「違約金，除當事人另有訂定外，視為因不履行而
      生損害之賠償總額。但約定如債務人不於適當時期或不依適當方法履行債務時
      ，即須支付違約金者，債權人於債務不履行時，除違約金外，並得請求履行或
      不履行之損害賠償」，二者文字雖有不同，惟舊條文但書所稱之違約金，亦係
      給付遲延及不完全給付所生損害賠償額之預定，非違約罰之性質，新法為避免
      疑義並期明確，乃修正如上，此觀該條文修正理由自明，原不生新舊法律適用
      之問題（最高法院九十二年度台上字第一一七五號判決意旨參看）。查兩造之
      買賣契約第九條第一項係約定：「如經買方通知限期履行，逾期仍不履行時，
      買方將解除契約，賣方並應將買方所給付之價款加倍返還買方，以為賠償」等
      語，顯見其性質上應屬損害賠償額預定性質之違約金。
　２、次按約定之違約金過高者，法院得減至相當之數額，民法第二百五十二條固有
  　　明文，惟違約金之約定是否過高，應依違約金係屬於懲罰之性質或屬於損害賠
    　償約定之性質而有不同。若屬前者，應依一般客觀事實、社會經濟狀況及當事
      人所受損害情形，以為酌定標準；若為後者，則應依當事人實際上所受損失為
      標準，酌予核減（最高法院四十九年台上字第八○七號判例、八十七年度台上
      字第二五六三號、八十八年度台上字第一五三五號判決意旨參看）。經查，本
      院審酌兩造簽訂系爭買賣契約時為九十三年一月九日，系爭房地之總價為二千
      七百萬元，原告因被告違約而於同年五月二十七日解除本件買賣契約所造成之
　　　損失、社會經濟狀況等一切情狀，認原告請求被告給付五百四十萬元（太平洋
　　　公司已將原告其前所交付由該公司保管之五百四十萬元買賣價金返還原告）之
  　　違約金，尚屬過巨，應核減至六十萬元計算為違約金為妥適，是原告本於契約
      關係得請求被告再給付之違約金為六十萬元。
三、從而，原告依據契約關係，請求被告給付違約金六十萬元及自起訴狀繕本送達之
    翌日即九十三年六月二十四日起至清償日止，按年息百分之五計算之利息，為有
    理由，應予准許；逾此部分之請求，為無理由，應予駁回。
四、兩造陳明願供擔保，聲請宣告假執行及免為假執行，經核原告勝訴部分，於法尚
    無不合，爰分別酌定相當之擔保金額准許之；至原告其餘假執行之聲請，因該部
    分之訴業經駁回，其假執行之聲請亦失所附麗，應併予駁回。
五、因本案論證已臻明確，兩造其餘主張、陳述與所提之證據暨攻擊防禦方法，及證
    人戊○○之證詞，均與本案判斷結果無影響，毋庸再予一一審酌，附此敘明。
六、結論：本件原告之訴為一部有理由、一部無理由，依民事訴訟法第七十九條、第
    三百九十條第二項、第三百九十二條，判決如主文。
中　　　華　　　民　　　國　　九十三　　年　　 十一 　　月　　　四　　　日
                                臺灣板橋地方法院民事第三庭
                                    法  官  邱靜琪
右為正本係照原本作成
如對本判決上訴，須於判決送達後廿日內向本院提出上訴狀
中　　　華　　　民　　　國　　九十三　　年　　 十一 　　月　　　四　　　日
                                    書記官  白俊傑
